# 请教陈版，股权评估作价投资如何账务处理

提问人：ratxiao 时间：2014-03-21 15:09:25
A和B公司同为C公司的控股子公司，其中C公司持股A公司75%股权，账面长期股权投资 2000 万，按A公司净资产份额为 2700 万；C公司持股B公司60%股权，账面长期股权投资 3000 万。C公司将其持有的A公司股权评估作价 3000 万，向B公司增资 3000 万到实收资本，请问ABC公司分别如何进行账务处理？

回答人：chenyiwei
1 、B公司：按同一控制下合并处理，借：长期股权投资——C 2700，借：资本公积 300 ，贷：实收资本 3000. 2、A公司：仅调整实收资本的股东明细。 3 、C公司：通常作为不具有商业实质的非货币性资产交换交易处理：借：长期股权投资——B 2000，贷：长期股权投资——A 2000